

# ROMAIN GELDER ROGER

P P E U REACT



romain32.roger@gmail.com

15 rue des Ormeaux, 31450 Belberaud

Mon portfolio en React/Typescript

#### PROFIL

Passionné par le développement informatique, je me suis engagé dans une reconversion professionnelle vers ce secteur. Je me spécialise actuellement en développement web, avec un focus sur l'écosystème React, développant des compétences solides et une expertise en tant que développeur.

#### LANGAGES

HTML NodeJS 🥟

TypeScript TS CSS

Docker 💮 React

#### OUTILS

**Figma** Mac Slack 🔷 Github

Trello 🛄 Wordpress

## HARD-SKILLS

Construire un site web responsive et dynamique

Créer des API et des bases de données

Optimiser les performances et réaliser la maintenance de sites web déjà existants

Gérer un projet web de A à Z

## FORMATIONS

Développeur web, Wildcodeschool Février 2024

Alternance Concepteur développeur d'applications, Wildcodeschool Mars 2023 - Novembre 2023

Obention du diplôme de Développeur web, Openclassrooms 2022 - 2023

## EXPERIENCES

Développeur web en alternance, 3S GESTION Refonte totale du site web du Groupe en Wordpress 2023 - 2023

Responsable de travaux exceptionnels, GIMN'S

Agent très qualifié de service, GIMN'S 2015 - 2018

Agent de piste, Aéroport Toulouse-Blagnac 2012 - 2015

Militaire du rang, 93 RAM 2011 - 2012

### SOFT-SKILLS

Curieux

Dynamique

Organisé

Autonome

#### LOISIRS

Course à pied

VTT - Vélo de route

Lecture

Musique